臺灣新北地方法院刑事判決
111年度審易字第204號
公  訴  人  臺灣新北地方檢察署檢察官
被      告  李昭明


上列被告因竊盜案件，經檢察官提起公訴（110年度偵字第33487
號、第34615號、第34657號），被告於本院準備程序進行中，就
被訴事實為有罪之陳述，經本院告知簡式審判程序之旨，並聽取
當事人之意見後，裁定依簡式審判程序審理，判決如下：
    主  文
李昭明犯如附表「罪名及宣告刑」欄所示之罪，各處如附表「罪
名及宣告刑」欄所示之刑，並分別諭知如附表「沒收」欄所示之
沒收。應執行有期徒刑拾月，如易科罰金，以新臺幣壹仟元折算
壹日。
    事  實
一、李昭明意圖為自己不法之所有，基於竊盜之犯意，分別為下
    列犯行：
  ㈠於民國110年6月1日5時59分許，在新北市○○區○○街00號前，
    徒手竊取趙文鎮所有停放在該處之腳踏車1臺（價值新臺幣
    【下同】8,000元），得手後供己代步使用。嗣趙文鎮發現
    遭竊報警處理，經警調閱現場監視錄影畫面，始查悉上情。
  ㈡於110年6月20日13時25分（起訴書誤載為「40分」）許，在
    新北市○○區○道路0段00巷00號前，見黃欽文停放在該處之車
    號000-0000號自用小客車車門未上鎖，即開啟車門，竊取黃
    欽文所有置於車內之黑色背包1個（內有現金2萬4,300元、
    汽、機車駕照、健保卡、身分證、國泰世華商業銀行金融卡
    、房屋所有權狀、土地所有權狀各1張、永豐商業銀行金融
    卡2張）。嗣黃欽文於同日15時20分許發現遭竊，報警處理
    ，經警調閱現場監視錄影畫面，於同日13時35分許，在新北
    市蘆洲區永安北路1段與永安南路1段口之土地公廟前尋獲李
    昭明棄置在該處之上開黑色背包1個（內有現金1,300元、房
    屋所有權狀、土地所有權狀各1張，均已發還黃欽文），另
    於同年月26日3時50分許查獲另案遭通緝之李昭明，當場扣
    得黃欽文遭竊之機、汽車駕照、健保卡、身分證、國泰世華
    商業銀行金融卡各1張、永豐商業銀行金融卡2張（均已發還
    黃欽文），而查悉上情。
  ㈢於110年6月26日2時50分許，在新北市板橋區文聖街11巷34號
    前，見吳家淇停放在該處之車號0000-00號自用小客車車門
    未上鎖，即開啟車門，竊取吳家淇所有置於車內之黑色背包
    1個（內有現金1,000元、證件、信用卡等物）。嗣吳家淇於
    同日3時15分許發現遭竊，報警處理，經警調閱現場監視錄
    影畫面，認李昭明涉有重嫌，旋於同日3時50分許，在新北
    市板橋區民治街82巷口查獲另案遭通緝之李昭明，李昭明隨
    後帶同警員至新北市板橋區仁化街186號萊爾富便利超商起
    出吳家淇遭竊之上開黑色背包1個（內有證件、信用卡等物
    ，業已發還吳家淇），而查悉上情。
二、案經趙文鎮、黃欽文訴由新北市政府警察局蘆洲分局；吳家
    淇訴由新北市政府警察局海山分局報告臺灣新北地方檢察署
    檢察官偵查起訴。
    理  由
一、按除被告所犯為死刑、無期徒刑、最輕本刑為3年以上有期
    徒刑之罪或高等法院管轄第一審案件者外，於第一次審判期
    日前之準備程序進行中，被告先就被訴事實為有罪之陳述時
    ，審判長得告知被告簡式審判程序之旨，並聽取當事人、代
    理人、辯護人及輔佐人之意見後，裁定進行簡式審判程序，
    刑事訴訟法第273條之1第1項定有明文。經核本件被告所犯
    係死刑、無期徒刑、最輕本刑為3年以上有期徒刑以外之罪
    ，其於準備程序中就被訴之事實為有罪陳述，經法官告知簡
    式審判程序之旨，並聽取公訴人及被告之意見後，本院爰依
    首揭規定，裁定改依簡式審判程序進行審理，合先敘明。
二、上揭犯罪事實，業據被告李昭明於警詢、偵查及本院審理時
    均坦承不諱，核與證人即告訴人趙文鎮、黃欽文、吳家淇於
    警詢時證述之情節相符，復有新北市政府警察局蘆洲分局三
    民派出所受（處）理案件證明單、受理各類案件紀錄表各1
    份、現場監視錄影畫面擷圖38張、查獲被告照片1張（事實
    欄一、㈠部分，見110年度偵字第33487號卷第8頁、第9頁、
    第10頁至第19頁反面）；新北市政府警察局蘆洲分局扣押筆
    錄、扣押物品目錄表各1份、贓物認領保管單2份、案發暨查
    獲現場照片10張、監視器錄影畫面翻拍照片6張、新北市政
    府警察局蘆洲分局蘆洲派出所受（處）理案件證明單、受理
    各類案件紀錄表各1份（事實欄一、㈡部分，見110年度偵字
    第34615號卷第9頁至第10頁、第12頁至第13頁、第14頁至第
    17頁反面、第18頁、第19頁）；新北市政府警察局海山分局
    扣押筆錄、扣押物品目錄表、贓物認單保管單各1份、案發
    暨查獲現場照片15張、監視器錄影畫面翻拍照片18張（事實
    欄一、㈢部分，見110年度偵字第34657號卷第8頁至第10頁、
    第12頁、第14頁至第21頁）在卷可參，足認被告前揭自白均
    與事實相符。本件事證明確，被告前開犯行均堪認定，應予
    依法論科。
三、論罪科刑： 
　㈠核被告如事實欄一、㈠至㈢所為，均係犯刑法第320條第1項之
    竊盜罪。
　㈡被告所犯上開3次竊盜犯行，犯意各別，行為互殊，應予分論
    併罰。
  ㈢被告前①因竊盜案件，經臺灣臺北地方法院以106年度簡字第2
    825號判處有期徒刑3月確定；②因竊盜案件，經本院以107年
    度審易字第1329號判處有期徒刑8月確定；③因竊盜案件，經
    臺灣高等法院以107年度上易字第1742號判處有期徒刑8月、
    3月確定；上揭①至③案之罪刑嗣經同法院以107年度聲字第35
    96號裁定應執行有期徒刑1年4月確定；④因竊盜案件，經臺
    灣臺北地方法院以107年度易字第239號判處有期徒刑7月確
    定；⑤因竊盜案件，經臺灣士林地方法院以107年度簡字第64
    號判處有期徒刑3月確定；上揭④⑤案之罪刑嗣經臺灣臺北地
    方法院以107年度聲字第2052號裁定應執行有期徒刑9月確定
    ；⑥因竊盜案件，經臺灣士林地方法院以107年度審易字第17
    69號判處有期徒刑5月確定，經與上開應執行之有期徒刑1年
    4月、9月接續執行，於109年9月5日執行完畢等情，有臺灣
    高等法院被告前案紀錄表在卷可參，其於受有期徒刑之執行
    完畢後，5年以內故意再犯本件有期徒刑以上之各罪，均為
    累犯，各應依刑法第47條第1項之規定加重其刑。又本案依
    被告之犯罪情節及其素行綜合以觀（見前開被告前案紀錄表
    ），並無應予量處最低法定本刑之情形，則依累犯規定加重
    其刑，尚不至於發生罪刑不相當之情形，而與司法院釋字第
    775號解釋意旨無違，附此敘明。
  ㈣爰審酌被告前已有多次竊盜前科紀錄（參前開被告前案紀錄
    表），仍不思循正當途徑獲取財物，再犯本案3次竊盜犯行
    ，顯然欠缺尊重他人財產權之法治觀念，所為應予非難，兼
    衡其犯罪之動機、目的、手段、所竊得財物之種類、價值數
    額、犯後坦承犯行之態度，另考量其竊得之部分財物已尋獲
    並發還告訴人黃欽文、吳家淇，及被告國中畢業之智識程度
    ，未婚，自陳從事臨時工、不需扶養他人、經濟狀況不佳之
    生活情形（見被告個人戶籍資料、本院卷第146頁）等一切
    情狀，分別量處如附表「罪名及宣告刑」欄所示之刑，並均
    諭知易科罰金之折算標準，另定其應執行如主文所示之刑及
    諭知易科罰金之折算標準。
四、沒收：
　㈠被告事實欄一、㈠犯行所竊得之腳踏車1臺；事實欄一、㈡犯行
    所竊得之現金2萬3,000元；事實欄一、㈢犯行所竊得之現金1
    ,000元，分屬被告犯上開各該犯行之犯罪所得，均未據扣案
    ，且未實際合法發還或賠償告訴人趙文鎮、黃欽文、吳家淇
    ，宣告沒收亦無過苛、欠缺刑法上之重要性、犯罪所得價值
    低微，或為維持受宣告人生活條件之必要等情形，自應依刑
    法第38條之1第1項前段規定宣告沒收，並依同條第3項規定
    諭知於全部或一部不能沒收或不宜執行沒收時，追徵其價額
    。
　㈡被告事實欄一、㈡犯行所竊得之黑色背包1個及其內現金1,300
    元、機、汽車駕照、健保卡、身分證、國泰世華商業銀行金
    融卡、房屋所有權狀與土地所有權狀各1張、永豐商業銀行
    金融卡2張；事實欄一、㈢犯行所竊得之黑色背包1個及其內
    證件、信用卡等物，皆已尋獲並分別發還告訴人黃欽文、吳
    家淇領回等節，有上開贓物認領保管單3份在卷可佐，爰依
    刑法第38條之1第5項規定不予宣告沒收。
據上論斷，應依刑事訴訟法第273條之1第1項、第299條第1項前
段，判決如主文。
本案經檢察官蕭擁溱提起公訴，檢察官林亭妤到庭執行職務。
中　　華　　民　　國　　111 　年　　3 　　月　　18　　日
                  刑事第二十三庭  法  官  藍海凝
上列正本證明與原本無異。
如不服本判決，應於判決送達後20日內敘明上訴理由，向本院提
出上訴狀 (應附繕本) ，上訴於臺灣高等法院。其未敘述上訴理
由者，應於上訴期間屆滿後20日內向本院補提理由書「切勿逕送
上級法院」。
                                  書記官  羅婉嘉
中　　華　　民　　國　　111 　年　　3 　　月　　18　　日
附錄本案論罪科刑法條全文：
中華民國刑法第320條
意圖為自己或第三人不法之所有，而竊取他人之動產者，為竊盜
罪，處5年以下有期徒刑、拘役或50萬元以下罰金。意圖為自己
或第三人不法之利益，而竊佔他人之不動產者，依前項之規定處
斷。
前二項之未遂犯罰之。
附表：
編號 犯罪事實 罪名及宣告刑 沒收  1 事實欄一、㈠部分 李昭明竊盜，累犯，處有期徒刑肆月，如易科罰金，以新臺幣壹仟元折算壹日。 未扣案之犯罪所得腳踏車壹臺沒收，於全部或一部不能沒收或不宜執行沒收時，追徵其價額。  2 事實欄一、㈡部分 李昭明竊盜，累犯，處有期徒刑陸月，如易科罰金，以新臺幣壹仟元折算壹日。 未扣案之犯罪所得新臺幣貳萬參仟元沒收，於全部或一部不能沒收或不宜執行沒收時，追徵其價額。  3 事實欄一、㈢部分 李昭明竊盜，累犯，處有期徒刑參月，如易科罰金，以新臺幣壹仟元折算壹日。 未扣案之犯罪所得新臺幣壹仟元沒收，於全部或一部不能沒收或不宜執行沒收時，追徵其價額。